【裁判字號】    97,易,64
【裁判日期】    970806
【裁判案由】    恐嚇
【裁判全文】
臺灣宜蘭地方法院刑事判決                97年度易字第64號
公  訴  人  臺灣宜蘭地方法院檢察署檢察官
被      告  乙○○
指定辯護人  本院公設辯護人  戊○○
上列被告因恐嚇案件，經檢察官提起公訴（96年度偵字第4294號
），本院判決如下：
    主  文
乙○○犯恐嚇危害安全罪，處拘役拾伍日，如易科罰金，以新臺
幣壹仟元折算壹日。並於刑之執行完畢或赦免後，令入相當處所
，施以監護壹年。
    事  實
一、乙○○因輕度智能不足，且患有情感性精神分裂症、衝動控
    制力較弱，致其依辨識違法而行為之能力有顯著減低之情形
    。其自民國96年9月間起即多次以電話騷擾其國中同學甲○○，復於同年10月間某日前往甲○○所任職位於宜蘭縣羅東
    鎮○○里○○路79號1樓之房屋仲介公司。甲○○不堪其擾
    ，即電請丁○○下樓處理。丁○○下樓後詢問乙○○何以騷
    擾甲○○，乙○○竟稱：「我要找甲○○，不關你的事，你
    若繼續在那邊，要叫你出去用槍打你的腳，讓你殘廢、讓你
    後悔，不會一槍把你打死」等加害身體、生命之言語恐嚇丁○○，致使丁○○心生畏懼，致生危害於安全。
二、案經宜蘭縣政府警察局報告臺灣宜蘭地方法院檢察署檢察官
    偵查起訴。
    理  由
一、訊據被告乙○○矢口否認犯行，或辯稱：伊並未出言恐嚇丁○○云云，或辯稱：伊忘記了云云。惟上揭事實，業據證人
    丁○○於偵審中結證明確，且與在場證人甲○○於偵審中結
    證之情節互核相符，可堪認定。本件事證明確，被告犯行洵
    堪認定，應予依法論科。
二、核被告所為，係犯刑法第305條之恐嚇危害安全罪。又被告
    輕度智能不足，又患有情感性精神分裂症、衝動控制力較弱
    ，致其依辨識違法而行為之能力有顯著減低之情形，此有財
    團法人羅許基金會羅東博愛醫院精神鑑定報告書1份在卷可
    按（見本院卷第23至24頁），爰依刑法第19條第2項規定減
    輕其刑。爰審酌被告有輕度智能障礙、係國中畢業之智識程
    度；其本案犯罪動機、方式、對被害人丁○○所生損害；兼
    衡其未婚、無子女、無業之家庭及工作狀況、犯罪後否認犯
    行之犯後態度；暨被告之精神狀態，以及檢察官具體求刑拘
    役15日等一切情狀，量處如主文所示之刑，並諭知易科罰金
    之折算標準。又被告犯本案而有刑法第19條第2項情事，已
    如前述，且經財團法人羅許基金會羅東博愛醫院精神鑑定結
    果，被告依其辨識而行為之能力顯著降低，以致確有危害公
    共安全之虞，此有精神鑑定報告書可稽（見本院卷第24頁）
    。為避免被告再度為類似犯行，並收防衛公共安全之效，爰
    依刑法第87條第2項規定，諭令被告於刑之執行完畢或赦免
    後，令入相當處所，施以監護1年。
三、起訴意旨原以：被告於恐嚇丁○○後，又上樓以稱其擁有槍
    枝之恐嚇言語，恐嚇在場之甲○○、丙○○、己○○等人，
    而認被告該部分亦涉犯刑法第305條之恐嚇危害安全罪，與
    本案認定有罪部分為接續犯之關係（見起訴書及本院卷第90
    頁），並以證人甲○○、丙○○、己○○之證詞為據。然查
    ：(一)本案依在場證人甲○○結證稱：被告對丁○○恐嚇後，
    伊馬上報警，被告並未上樓，被告亦從未上樓對伊叫囂過等
    語（見本院卷第50至51頁），及在場證人丁○○結證稱：被
    告出言恐嚇伊之後，伊就請甲○○報警，後來過沒幾分鐘，
    警察就到了，並將被告帶到警察局等語（見本院卷第63至64
    頁），應認被告於恐嚇丁○○後，即因甲○○報警，而由警
    方到場後帶至警察局，並無上樓恐嚇甲○○、丙○○、己○○之情事。(二)依證人甲○○於偵、審中所述，其於偵查中證
    稱：被告第2次到伊住處時，陳稱持有槍枝等語（見偵查卷
    第5頁）；而本院審理時證稱：被告至伊公司3次，第1次是
    手流血要向伊借錢，第2次係對丁○○出言恐嚇，第3次係至
    公司向伊借錢；其中第2次被告對丁○○陳稱持有槍枝、要
    拿槍打丁○○等語，至第1、3次被告並無其他恐嚇言語或作
    為等語（見本院卷第49至50頁、第52頁），該證人就被告係
    於第2次前往其任職公司時，對丁○○為持有槍枝之恐嚇言
    語部分，前後陳述相符。
    (三)證人丙○○、己○○固於偵審中均證稱曾聽到被告說有槍
    等語，然互核其等於偵審中之證詞，證人丙○○係證稱：伊
    於公司外聽到被告在公司裡聲稱有槍，伊在被告與警察走後
    進入公司，見到公司裡有甲○○、己○○等語（見本院卷第
    55頁）。證人己○○則稱：伊只見過被告1次，被告該次是
    到伊公司要向甲○○借錢，伊請伊先生報警，被告說報警也
    沒用、他有槍，當天伊並未看到丙○○回公司等語（見偵查
    卷第12頁、本院卷第58頁、第60至61頁），兩者陳述已有不
    符，且均與證人甲○○所證稱被告除向丁○○說持有槍枝外
    ，其餘幾次被告均無其他恐嚇言語等情不符，難遽信屬實。
    (四)綜上所述，依公訴人所舉證據，尚無從認定被告有公訴人
    所指於恐嚇丁○○後又上樓恐嚇甲○○、丙○○、己○○之
    犯行，業經公訴人當庭限縮此部分犯罪事實，併予敘明。
據上論結，應依刑事訴訟法第299條第1項，刑法第305條、第19
條第2項、第41條第1項前段、第87條第2項，刑法施行法第1條之
1第1項、第2項前段，判決如主文。
本案經檢察官賴慶祥到庭執行職務。
中    華    民    國    97    年    8     月    6     日
                  刑事第三庭法  官  鄧晴馨
以上正本證明與原本無異。
如不服本判決應於收受本判決後10日內向本院提出上訴書狀，並
應敘述具體理由。若未敘述理由者，應於上訴期間屆滿後20日內
向本院補提理由書狀(均須按他造當事人之人數附繕本)。
                            書記官  吳文雄
中    華    民    國    97    年    8     月    6     日
附錄本案論罪科刑法條：
中華民國刑法第305條（恐嚇危害安全罪）
以加害生命、身體、自由、名譽、財產之事，恐嚇他人致生危害
於安全者，處2年以下有期徒刑、拘役或3百元以下罰金。


司法院資訊處製作；財團法人民間司法改革基金會備份。
